臺灣臺北地方法院刑事判決　　　　　　　　　　　　九十三年度訴字第一一０二號
公　訴　人　臺灣臺北地方法院檢察署檢察官
被　　　告　甲○○
右列被告因偽造文書等案件，經檢察官提起公訴（93年度偵字第
12049號），嗣於本院準備程序進行中，被告先就被訴事實為有
罪之陳述，經裁定進行簡式審判程序，判決如左：
    主  文
甲○○連續行使偽造私文書，足以生損害於他人，累犯，處有期
徒刑柒月。偽造之信用卡簽帳單特約商店存根聯貳紙上偽造之「
Shih-Lo Kao乙○○」之署名貳枚均沒收。
    事  實
一、甲○○前於民國89年間，因偽造文書等案件（竊取他人信用
    卡後冒用他人名義持卡偽造簽帳單消費詐取財物），經本院
    89年度訴字第1273號判決判處有期徒刑4月，緩刑2年確定，
    復於90年間，因竊盜、侵占遺失物等案件（竊盜服飾店內衣
    飾、侵占他人遺失之
    第3142號判決判處有期徒刑5月、罰金3000元確定，前開緩
    刑宣告亦因而遭撤銷，以上有期徒刑於91年10月26日執行完
    畢。甲○○竟仍不知悔改，復於93年2月4日下午4時許（原
    起訴書誤載為93年1月4日下午4時許），在位於臺北市○○
    區○○街244巷57號之大埔攝影棚內，見乙○○所有皮包1只
    置於該處之沙發上，竟意圖為自己不法之所有而竊取他人之
    動產之犯意，及意圖為自己不法所有以詐術使人將本人之物
    交付、行使偽造私文書之概括犯意，先徒手竊取乙○○所有
    、置於前開皮包內之中國信託商業銀行、卡號0000-0000-00
    00-0000號信用卡乙枚得手，再於同年2月5日下午5時03分許
    ，至位在臺北市○○路○段5號「吉麗達實業有限公司」攤位
    ，購買價值新臺幣（下同）14900元之三星牌液晶螢幕，並
    持前開竊得之信用卡刷卡付款，於簽帳單（1式2聯、然僅特
    約商店存根聯1聯需簽名）上偽造「Shih-Lo Kao乙○○」之
    署名而偽造私文書完成後，持向該商店人員行使，足以生損
    害於乙○○、該商店及中國信託商業銀行，並致該商店人員
    陷於錯誤，認係乙○○本人消費，而本於與信用卡收單銀行
    間之契約關係，交付上開物品與甲○○；甲○○又承前行使
    偽造私文書、詐欺取財之概括犯意，於93年2月14日晚間8時
    20分許，至位在臺北市○○路光華商場內之峰華數位影像商
    店，購買價值48900之宏碁牌筆記型電腦，並持前開竊得之
    信用卡刷卡付款，於簽帳單（1式2聯、然僅特約商店存根聯
    1聯需簽名）上偽造「Shih-Lo Kao乙○○」之署名而偽造私
    文書完成後，持向該商店人員行使，足以生損害於乙○○、
    該商店及中國信託商業銀行，並致該商店人員陷於錯誤，認
    係乙○○本人消費，而本於與信用卡收單銀行間之契約關係
    ，交付上開物品與甲○○，嗣因真正持卡人乙○○接獲當月
    帳單後，發現非伊本人消費帳目，報警查獲上情。
二、案經乙○○訴由臺北市政府警察局中正第一分局移送臺灣臺
    北地方法院檢察署檢察官偵查起訴，嗣於本院準備程序進行
    中，被告先就被訴事實為有罪之陳述，經裁定進行簡式審判
    程序。
　　理  由
一、右揭犯罪事實，業據被告甲○○於警、偵訊及本院訊問中坦
    承不諱，核與證人即告訴人乙○○證述內容相符，並有卷附
    簽帳單特約商店存根聯2紙、峰華數位影像商店監視錄影翻
    拍照片2幀、乙○○之中國信託消費明細暨收費收執表1紙等
    可資佐證，堪信被告自白與事實相符；被告向吉麗達實業有
    限公司、峰華數位影像商店人員行使偽造乙○○名義之私文
    書，自足以生損害於文書名義人乙○○、受行使人即吉麗達
    實業有限公司、峰華數位影像商店、中國信託商業銀行。綜
    上所述，本件事證明確，被告犯行堪以認定，應依法論科。
二、按「簽帳單」係持卡人所簽署，用以證明所消費之金額，並
    同意依照信用卡使用規定，一經使用或訂購物品，均應按所
    示之全部金額，付款予發卡銀行之文書，屬於持卡人所製作
    之私文書，最高法院91年度臺上字第4531號判決意旨可資參
    照。是核被告所為，係犯刑法第210條、第216條行使偽造私
    文書罪，第320條第1項竊盜罪，第339條第1項詐欺取財罪，
    被告2次行使偽造私文書、2次詐欺取財之犯行，時間緊接、
    方法相近、觸犯構成犯罪要件相同之罪名，顯係分別基於概
    括犯意，應分別依連續犯之規定論以一罪，並各依法加重其
    刑；被告竊盜、行使偽造私文書之目的在於詐欺取財，所犯
    3罪間，有方法目的之牽連關係，為牽連犯，應從一重之行
    使偽造私文書罪處斷。查被告曾於89年間，因偽造文書等案
    件（竊取他人信用卡後冒用他人名義持卡偽造簽帳單消費詐
    取財物），經本院89年度訴字第1273號判決判處有期徒刑4
    月，緩刑2年確定，復於90年間，因竊盜、侵占遺失物等案
    件（竊盜服飾店內衣飾、侵占他人遺失之
    ，再經本院90年簡字第3142號判決判處有期徒刑5月、罰金
    3000元確定，前開緩刑宣告亦因而遭撤銷，以上有期徒刑於
    91年10月26日執行完畢，有卷附判決書2份、臺灣高等法院
    被告全國前案紀錄表1份在卷可稽，其受有期徒刑之執行完
    畢，5年內再犯本件有期徒刑以上之罪，為累犯，依法遞加
    重其刑。爰審酌被告犯罪之目的、動機、手段、所生危害非
    輕、坦承犯行、犯後態度尚佳、然一再為竊取他人信用卡後
    刷卡消費之行為、素行非佳等一切情狀，量處如主文所示之
    刑。被告偽造之乙○○名義特約商店存根單2紙，業向特約
    商店提出而不復為被告所有，然其上偽造之「Shih-Lo Kao
    乙○○」署名2枚，爰依刑法第219條沒收之。
據上論斷，應依刑事訴訟法第273條之1第1項、第299第1項前段
，刑法第56條、第210條、第216條、第320條第1項、第339條第
1項、第55條、第47條、第219條，罰金罰鍰提高標準條例第1條
前段，判決如主文。
本案經檢察官許祥珍到庭執行職務
中　　華　　民　　國　　94　　年　　2 　　月　　25　　日
                  刑事第十二庭  法  官  張永宏
右正本證明與原本無異。
如不服本判決，應於判決送達後十日內，向本院提出上訴狀。
                                書記官  楊灥
中　　華　　民　　國　　94　　年　　2 　　月　　25　　日
附錄本件論罪科刑法條全文
刑法第210條
偽造、變造私文書，足以生損害於公眾或他人者，處五年以下有
期徒刑。
刑法第216條
行使第210條至第215條之文書者，依偽造、變造文書或登載不實
事項或使登載不實事項之規定處斷。
刑法第320條
意圖為自己或第 3 人不法之所有，而竊取他人之動產者，為竊盜
罪，處五年以下有期徒刑、拘役或五百元以下罰金。
意圖為自己或第 3 人不法之利益，而竊佔他人之不動產者，依前
項之規定處斷。
前二項之未遂犯罰之。
刑法第339條
意圖為自己或第 3 人不法之所有，以詐術使人將本人或第 3 人
之物交付者，處五年以下有期徒刑、拘役或科或併科1000元以下
罰金。
以前項方法得財產上不法之利益或使第 3 人得之者，亦同。
前二項之未遂犯罰之。
